---
title: "Relatório Ajuste do Modelo do Projeto das Flores"
author: "Fernando"
date: "2024-04-10"
output: powerpoint_presentation
---

```{r setup, include=FALSE}
knitr::opts_chunk$set(
  echo = FALSE,
  message = FALSE,
  error = FALSE,
  warning = FALSE)

library(tidyverse)

```

## Dados

Neste relatório vamos analisar o banco de dados `iris` e ao lado temos um sumário do banco

```{r sumario}

tibble(
  numero_de_linhas = nrow(iris),
  numero_de_colunas = ncol(iris)
) |> 
  knitr::kable()

```

```{r, eval=FALSE}
library(GGally)

# rascunho

ggpairs(iris)
```

## Análise descritiva

- O gráfico ao lado mostra o cruzamento 2 a 2 de várias variáveis da base de dados

- Na coluna da direita é possível notar que as variáveis Sepal.Length, Petal.Length e Petal.Width possuem medianas diferentes dentro dos grupos

- Além disso no gráfico de cruzamento entre Petal.Length e Petal.Width podemos ver que os grupos ficam separados espacialmente, o que torna adequado usar um modelo como KNN com distância euclidiana, que busca grupos de pontos próximos

```{r}
library(GGally)

ggpairs(iris, mapping = aes(color = Species)) +
  theme_bw(8)
```

```{r}
library(skimr)

skim(iris)
```

```{r, include=FALSE}
library(tidymodels)

# filosofia: "modelos" na verdade são workflows

# workflow é modelo + pré-processamento

# pré-processamento é, por exemplo, padronizar variáveis, excluir missing
# imputar variáveis faltantes etc etc

# modelo é efetivamente as fórmulas que a gente usa. equações lineares,
# nao lineares, árvores, knn etc

# no final um código que ajusta um modelo vai ser mais ou menos assim
# 0. separar a base de treino da base de teste
# 1. primeiro fazemos a receita
# receita <- codigo
# 2. juntamos a receita com o modelo num workflow
# modelo <- knn

# workflow <- create_workflow(codigo, knn)

# 3. escolhemos o melhor hiperparametro para o workflow via validação cruzada

# 4. escolhido o hiperparametro final, calcular os erros de teste e por fim ajustar o modelo final usando a base inteira
```

```{r, include=FALSE}
set.seed(20240310)

split_inicial <- initial_split(iris)

teste <- training(split_inicial)
treino <- testing(split_inicial)
```

```{r, include=FALSE}
# toda receita é um passo a passo em cima dos dados
receita <- recipe(Species ~ ., data = treino) |> 
  step_normalize(all_numeric_predictors())

especificacao_modelo <- nearest_neighbor(neighbors = tune()) |> 
  set_mode("classification") |> 
  set_engine("kknn")

meu_workflow <- workflow(
  preprocessor = receita,
  spec = especificacao_modelo
)
```

```{r, include=FALSE}

reamostras <- vfold_cv(treino, v = 15)

resultado_cv <- tune_grid(
  meu_workflow,
  reamostras, grid = 40
)

```

# Gráfico de seleção do número de vizinhos

```{r}
autoplot(resultado_cv)
```

```{r, include = FALSE}

set.seed(20240410)

select_best(resultado_cv, "accuracy")

modelo_com_vizinhos_ajustados <- meu_workflow |> 
           finalize_workflow(
             select_best(resultado_cv, "accuracy")
           )
ultimo_ajuste <- last_fit(modelo_com_vizinhos_ajustados, split = split_inicial)

```

## Métricas finais do modelo

Na tabela ao lado temos as métricas finais do modelo

```{r}
collect_metrics(ultimo_ajuste) |> 
  knitr::kable()
```

```{r}
especificacao_final <- nearest_neighbor(neighbors = 4) |> 
  set_mode("classification") |> 
  set_engine("kknn")

modelo_vigente <- workflow(
  preprocessor = receita,
  spec = especificacao_final
) |> 
  fit(iris)

# exemplo:
# predict(modelo_vigente, new_data = tibble(Sepal.Width = 1, Sepal.Length = 2, Petal.Width = 1, Petal.Length = 2))
```

